【裁判字號】    95,台上,7085
【裁判日期】    951221
【裁判案由】    違反山坡地保育利用條例
【裁判全文】
最高法院刑事判決            九十五年度台上字第七０八五號
上  訴  人  甲○○
上列上訴人因違反山坡地保育利用條例案件，不服台灣高等法院
中華民國九十三年四月十四日第二審判決（九十三年度上訴字第
二一三號，起訴案號：台灣士林地方法院檢察署九十一年度偵字
第一０一五０號），提起上訴，本院判決如下：
    主  文
上訴駁回。
    理  由
按刑事訴訟法第三百七十七條規定，上訴於第三審法院，非以判
決違背法令為理由，不得為之。是提起第三審上訴，應以原判決
違背法令為理由，係屬法定要件。如果上訴理由書狀並未依據卷
內訴訟資料，具體指摘原判決不適用何種法則或如何適用不當，
或所指摘原判決違法情事，顯與法律規定得為第三審上訴理由之
違法情形，不相適合時，均應認其上訴為違背法律上之程式，予
以駁回。本件上訴意旨略稱：(一)、原判決雖適用民國七十五年一
月十日修正公布之山坡地保育利用條例第三十四條第一項「在公
有或他人山坡地內，擅自墾殖或設置工作物者」論處上訴人罪刑
，惟事實及理由欄卻又認上訴人犯行該當山坡地保育利用條例第
三十條、第三十五條第一項第四款之罪，致主文、事實、理由欄
互不一致，自相矛盾。(二)、原判決認為上訴人有再犯情形，為不
宣告上訴人緩刑之理由，但對該上訴人再犯之事實，原判決又載
明未據公訴人起訴，非起訴效力所及，無從併予審理，亦有判決
理由矛盾之違背法令云云。
惟查原判決認定上訴人有在他人山坡地內，擅自設置工作物犯行
，因而維持第一審科刑之判決，係以上訴人之自白、證人陳建裕
、王國安、張國祥、楊澤論之證詞、檢察官勘驗筆錄、現場照片
、複丈成果圖、土地登記簿謄本、台北市政府七十九年二月二十
六日七九府建五字第七九００六四三五號公告、台北市政府建設
局九十一年十月一日北市建四字第０九一三四０七一二００號函
、台北市政府工務局建築管理處違建處理科違建案件明細、台北
市政府工務局八十二年十一月三日違建查報單等證據為判決之基
礎，並敘明上訴人自承前開土地原係楊育田在養雞，且並未向鄰
地購買或承租等語，何以會不知係他人所有土地，所辯不知佔用
他人的土地不足採信等理由綦詳，核與卷證資料尚無不符。又原
判決事實雖一併記載山坡地保育利用條例第三十條、第三十五條
部分，惟既於理由中敘明此部分非起訴效力所及，而無從併予審
理之理由，尚不影響原判決就所犯同條例第三十四條第一項罪行
部分論處之合法性。上訴意旨對對原判決有關擅自設置工作物部
分，究竟有如何違背法令，並未置一語，上訴意旨(1)自難認係上
訴第三審適法之理由，又關於諭知緩刑時所考量被告是否有再犯
之虞，並非必以嚴格證據證明為必要，上訴人業已自承於八十六
年另有在山坡地興建擋土牆事宜，原判決依據卷證資料認上訴人
有再犯之事實，審酌上訴人蔽於私利，在山坡地內任意搭建鐵皮
屋，破壞自然生態環境等情，認不宜宣告緩刑，亦無違法之處。
本件上訴核與法律規定得為第三審上訴理由之違法情形不相適合
，應認本件上訴違背法律上之程式，應予駁回。
據上論結，應依刑事訴訟法第三百九十五條前段，判決如主文。
中    華    民    國  九十五  年   十二   月  二十一  日
                      最高法院刑事第七庭
                          審判長法官  呂  潮  澤
                                法官  吳  昆  仁
                                法官  孫  增  同
                                法官  趙  文  淵
                                法官  吳      燦
      本件正本證明與原本無異
                                      書  記  官
中    華    民    國  九十五  年   十二   月  二十八  日
                                                Ａ


司法院資訊處製作；財團法人民間司法改革基金會備份。
